臺灣高雄地方法院刑事判決
                                     110年度侵訴字第32號
公  訴  人  臺灣高雄地方檢察署檢察官
被      告  AV000-A110021B（年籍資料詳卷）
指定辯護人  本院公設辯護人黃秋葉                
上列被告因家庭暴力罪之妨害性自主罪案件，經檢察官提起公訴
（110 年度偵字第7502號），本院判決如下：
    主  文
AV000-A110021B犯附表編號一至三所示之罪，分別處如附表編號
一至三「主文」欄所示之刑。附表編號一、二「主文」欄所示之
刑，應執行有期徒刑貳年，如易科罰金，以新臺幣壹仟元折算壹
日。均緩刑伍年，並應於本判決確定之日起參月內，立悔過書壹
份；於緩刑期間，向被害人AV000-A110021支付新臺幣貳拾萬元
之損害賠償；於緩刑期間，完成陸拾小時之親職教育輔導；於緩
刑期間，禁止對AV000-A110021實施家庭暴力行為。緩刑期間付
保護管束。
    事  實
一、AV000-A110021B（真實姓名、年籍資料詳卷，下稱甲男）為
    成年人，並為AV000-A110021 （民國96年2 月生，下稱A 女
    ）之父，2人間具有家庭暴力防治法第3 條第3 款所定之家
    庭成員關係：
㈠、於105 年2 月至106 年8 月間，明知A 女為未滿14歲之女子
    ，利用其懵懂不解人事之機會，基於對未滿14歲之女子為猥
    褻行為之犯意，分別於此期間之57個不同之週五或週六晚上
    ，在高雄市小港區住處（地址詳卷，下稱甲男住處）臥室，
    以每月3 次之頻率，以手撫摸A 女胸部、下體，或以性器摩
    擦A 女性器、肛門附近部位之方式，對A女猥褻57次【3 次×
    19月＝57次】。
㈡、於106 年9 月至107 年1 月間之某週五或週六晚上，明知A 
    女為未滿12歲之兒童，基於利用權勢猥褻之犯意，利用A 女
    受其監督、照顧之機會，在甲男住處臥室，以手撫摸A 女胸
    部、下體，或以性器摩擦A 女性器、肛門附近部位之方式，
    對A女猥褻1次，A 女雖不情願，然因斯時受甲男監督、照顧
    ，而不得不從。
㈢、於105 年9 月至106 年6 月間某假日下午3 、4 時許，明知A
     女為未滿14歲之女子，利用其懵懂不解人事之機會，基於
    對未滿14歲之女子為性交行為之犯意，在甲男住處臥室，褪
    去A 女褲子、內褲，以性器摩擦A 女性器附近部位之方式，
    欲以性器進入A 女性器，嗣因甲男性器無法進入A 女性器而
    未得逞。
二、案經A 女、A 女之母訴由高雄市政府警察局小港分局報告臺
    灣高雄地方檢察署檢察官偵查起訴。
    理  由
一、本判決所引傳聞證據，經當事人於準備程序同意有證據能力
    （院卷第27頁）。基於尊重當事人對傳聞證據之處分權，及
    證據資料愈豐富愈有助於真實發現之理念，復審酌該等證據
    作成時並無違法取證或顯不可信之瑕疵，作為證據應屬適當
    ，依刑事訴訟法第159 條之5 第1 項規定，均有證據能力。
    至本判決所引非供述證據，均與本案有關，亦無證據證明係
    實施刑事訴訟程序之公務員非法取得，依刑事訴訟法第158
    條之4 之反面解釋，當有證據能力。
二、上述犯罪事實，業據被告甲男於審理中坦承在卷（院卷第81
    -87），核與證人A 女於審理中證述（院卷第70-76頁）情節
    相符，並有被告與A 女間之臉書Messenger 通訊軟體對話紀
    錄列印資料（偵卷第47-59頁）、高雄市政府社會局家庭暴
    力及性侵害防治中心110年6 月4 日函附之個案輔導報告（
    他卷第57-58頁）、性侵害犯罪事件通報表（他卷第57-58 
    、59-61 、63-64、65-66 頁）在卷可稽，足認被告前述任
    意性自白與事實相符，是上述犯行均堪認定，應依法論科。
三、論罪：
㈠、刑罰制裁妨害性自主行為，係保障性意思形成與決定之自由
    ，須以妨害性意思之自由為前提，並依性意思自由受妨害之
    程度，異其處罰輕重。詳言之，利用被害人已陷於不知或不
    能抗拒而欠缺抵抗能力之既有無助狀態者，對被害人之性意
    思自由有所妨害，應以刑法第225條處罰；利用被害人適值
    童稚幼齡，身心發育未臻成熟，性知識及智慮淺薄，因被害
    人欠缺完全之性自主判斷能力，形式上雖未違背其意願（甚
    經其同意），然其性意思形成有瑕疵，應以刑法第227條處
    罰；被害人因處於受行為人監督、扶助、照護等不對稱關係
    中之劣勢地位，不得不屈從者，因其性意思形成有瑕疵，應
    以刑法第228條處罰（最高法院101年度台上字第2012號刑事
    判決參照）。
㈡、經查：
　1.A女於案發迄就讀國小4年級期間（即105年2月至106年8月）
    ，認為被告對其所為（猥褻、性交未遂行為）係父愛之表現
    ，而未產生反感，至A女就讀國小5年級（即106年9月起），
    始覺得被告不應如此，但因被告為其父親，受被告監督、照
    護而不得不從，被告對A女實行猥褻、性交行為時，A女均有
    配合被告移動身體，便利被告穿、脫A女衣物之舉等情，業
    據A女證述在卷（院卷第73-75頁），被告復供承：A女當時
    是醒著的，並有配合穿、脫衣物之動作等語（院卷第81-82
    頁），足認被告實行事實一、㈠、㈢所示犯行時（即A女就讀
    國小5年級前），乃基於未違反A女意願之認識而為之，A女
    則係因適值童稚幼齡，身心發育未臻成熟，性知識及智慮淺
    薄，將被告所為誤解為父愛之表現，而未違反A女意願；然
    至被告實行事實一、㈡所示犯行時（即A女就讀國小5年級後
    ），雖仍基於相同之認識為之，然A女已心生反感，僅因當
    時受被告監督、扶助、照護，且被告利用監督、扶助、照護
    之機會實行，而有不得不從之情形，均非因被告行為時認為
    A女當時熟睡而陷於欠缺抵抗能力之既有無助狀態所致。
　2.被告雖就事實一、㈡犯行供述：A女因年紀太小不會反抗云云
    （院卷第85頁），然因其所知（刑法第227條第2項）重於所
    犯（刑法第228條第2項），仍應從其所犯（刑法第228條第2
    項）論處（最高法院106年度台上字第3193號刑事判決意旨
    參照）。
　3.起訴意旨雖認被告於事實一、㈢所示時、地，曾以性器進入A
     女性器，然此部分除被害人A 女於警詢、偵訊中之證述外
    ，尚無驗傷診斷證明書或其他證據足資補強，A女復於審理
    中證述：事實一、㈢犯行發生後，曾至廁所檢查，沒有看到
    血跡，應該沒有進入等語（院卷第71頁），依罪疑唯輕原則
    ，應認被告雖以性器靠近A 女性器附近摩擦而著手於性交行
    為，但尚未達於性器接合之既遂狀態而未得逞。
㈢、核被告如事實一、㈠所為，均係犯刑法第227條第2項之對未滿
    14歲之女子為猥褻行為罪；事實一、㈡所為，係犯兒童及少
    年福利與權益保障法第112 條第1 項前段、刑法第228條第2
    項之成年人故意對兒童犯利用權勢猥褻罪；事實一、㈢所為
    ，係犯刑法第227條第5項、第1項之對未滿14歲之女子為性
    交未遂罪。被告前述犯行之時間有別，顯係基於各別犯意所
    為，應予分論併罰。被告為A 女之父，與A 女具有家庭暴力
    防治法第3 條第3 款所定之家庭成員關係，被告以前述犯行
    故意對A 女實施身體上不法侵害，為家庭暴力防治法第2 條
    第1 款所稱之家庭暴力罪，然因家庭暴力防治法並無罰則，
    應依前述規定論處。
㈣、公訴意旨雖認被告如事實一、㈠、㈡所為，均係犯刑法第225條
    第2項之乘機猥褻罪嫌；事實一、㈢所為，係犯刑法第225第1
    項之乘機性交罪嫌，均容有誤會。然前述起訴事實與本院認
    定之前述犯行，均係保障A女之性自主決定法益，兩者之社
    會基本事實同一，並經本院於審理中踐行告知程序，使被告
    有行使其辯護權之充分機會，爰依刑事訴訟法第300 條規定
    ，於不妨害事實同一之範圍，變更起訴法條如上。又公訴意
    旨認被告如事實一、㈢所為應屬性交既遂，惟既遂、未遂之
    行為態樣不涉及罪名變更，無庸變更起訴法條（最高法院10
    6 年度台上字第742 號刑事判決參照）。
㈤、辯護人雖以：被告如事實一、㈠所為，均係犯刑法第228條第2
    項之利用權勢猥褻罪；事實一、㈢所為，係犯刑法第228條第
    1項之利用權勢性交未遂罪，被告如事實一、㈢所為，係出於
    己意停止，應有中止犯之適用等語，為被告辯護。然利用權
    勢部分之主張顯與被告供述：當時係因A女年紀太小不會反
    抗等語；及A女證述：當時認為被告所為係父愛之表現，而
    未產生反感等語不符。又被告於A女停止裝睡時，就會停止
    動作，被告嘗試插入那次，A女有到廁所檢查，沒有看到血
    跡等語，業據A女證述在卷（院卷第71、76頁），足認被告
    係因A女藉故起身至廁所，始未能得逞，仍屬障礙未遂之範
    疇（最高法院108年度台上字第2649號刑事判決意旨參照）
    。是辯護人前述主張，均難憑採。
四、量刑
㈠、處斷刑：
　　被告如事實一、㈢所示犯行，已著手實行，然因未達性器接
    合之狀態而屬未遂，應依刑法第25條第2 項規定，按既遂犯
    之刑減輕之。
㈡、宣告刑：
　　爰以行為人之責任為基礎，並審酌被告與A 女為父女關係，
    竟未履行父母對子女應負之保護義務，而對A 女為前述犯行
    ，就A 女未臻成熟之身心均造成重創，所為誠不足取。惟念
    及被告犯後始終坦承犯行，且於審理期日自陳：縱因本案遭
    處重刑入監，也會確保A女及其母親能在現居處所（被告母
    親住處）居住等語，足認被告犯後已有深切悔悟之意，甚有
    為本案犯行入監接受刑罰執行之覺悟，考量其犯罪之動機、
    目的、手段，如臺灣高等法院被告前案紀錄表所示，於本案
    前並無因犯罪經法院判刑之紀錄，兼衡被告於審理中自陳之
    最高學歷、工作經驗、家庭經濟狀況（涉及隱私，不予詳載
    ）等一切情狀，就被告如事實一、㈠、㈡、㈢所示犯行，分別
    量處如附表編號一至三「主文」欄所示之刑，並就附表編號
    一、二「主文」欄所示之刑，均諭知以新臺幣（下同）1,00
    0元折算1日之易科罰金折算標準。
㈢、執行刑：
　　被告如附表編號一、二「主文」欄所示之刑，均屬得易科罰
    金之刑罰，合於刑法第50條本文之規定，爰審酌被告如事實
    ㈠、㈡所示犯行係於一定期間反覆為之，基於刑罰經濟與責罰
    相當之理性刑罰政策，考量被告於事實一、㈡犯行結束後，
    迄110年2月2日本案遭揭露止，已主動停止類似犯行，並非
    毫無自省改過能力之人格特性，兼衡刑罰規範目的、整體犯
    罪非難評價、各罪關連及侵害法益等面向，採對其中最重刑
    嚴厲化之限制加重原則，就附表編號一、二「主文」欄所示
    之刑給予適度恤刑折扣，定應執行刑如主文所示，並諭知以
    1,000元折算1日之易科罰金折算標準。
五、緩刑宣告
㈠、被告前未曾因故意犯罪而受有期徒刑以上刑之宣告，已如前
    述，被告犯後始終坦承犯行，且於審理中表明縱因本案而入
    監執行，也會確保A 女可以在現居處所繼續居住，另被告於
    事實一、㈡犯行結束後，經A 女明確制止被告類似行為後，
    即未曾再有類似行為，信其歷此偵審程序與科刑之教訓，當
    知警惕戒慎而無再犯之虞；又考量被告目前為A女主要經濟
    來源，且與A 女仍為直系血親關係，A女復於審理中陳稱：
    被告於案發後已盡量做得很好，我願意原諒被告，希望被告
    不要入監執行等語（院卷第88頁），堪認被告與A 女間，日
    後仍有正常發展親情關係往來之可能，如能以強化親職教育
    、法治教育之方式，強化被告法治觀念及親職互動之正確認
    識，進而避免被告於日後再犯，應更有助於避免A 女再度被
    害，是本院認被告所受上述應執行之刑均以暫不執行為適當
    ，爰依刑法第74條第1 項第1 款規定，各宣告5 年之緩刑。
㈡、斟酌上述情事，依刑法第74條第2 項第2 款、第3款、第6 款
    、第7款、兒童及少年福利與權益保障法第112條之1第2項第
    1款、第2款及家庭暴力防治法第38條第2 項第1 款、第5 款
    規定，命被告於本判決確定之日起3 個月內，立悔過書1 份
    ，以真切檢視反省本案犯行；於緩刑期間，向被害人A女給
    付20萬元之損害賠償；於緩刑期間，完成60小時之親職教育
    輔導，以導正其不當之親職教育觀念；於緩刑期間，禁止對
    A女實施家庭暴力行為，避免A女再度遭受被告侵害，以建立
    並強化其正確之法治觀念。
㈢、被告所犯刑法第227 條第1 項、第2 項、第5項、第228條第2
    項之罪，乃刑法第91條之1第1項所列之罪，同時亦涉犯家庭
    暴力罪，及有成年人故意對兒童犯刑法妨害性自主罪章之罪
    之情形，並經本院為緩刑之宣告；又本院所為緩刑負擔包含
    刑法第74條第2 項第6 款、第7 款所定之事項，依刑法第93
    條第1 項第1 款、第2 款、兒童及少年福利與權益保障法第
    112條之1第1項及家庭暴力防治法第38條第1 項規定，應於
    緩刑期間付保護管束。俾由觀護人藉其協助更生人復歸社會
    之專業知識，於保護管束之執行過程，適當督促被告履行前
    述緩刑負擔，以期達成促使被告努力復歸社會之緩刑目的。
㈣、依刑法第75條之1 第1 項第4 款、兒童及少年福利與權益保
    障法第112條之1第6項及家庭暴力防治法第38條第5 項規定
    ，被告如有違反本院所定前開負擔情節重大，足認原宣告之
    緩刑難收預期效果，而有執行刑罰之必要者，得撤銷緩刑之
    宣告。本院至盼被告能珍惜本案緩刑宣告之機會，深切反省
    本案犯行對A 女身心發育所生之危害，切實履行前述緩刑宣
    告之條件，努力復歸社會。
據上論斷，應依刑事訴訟法第299條第1項前段、第300條，判決
如主文。
本案經檢察官甲○○提起公訴，檢察官乙○○到庭執行職務。
中　　華　　民　　國　　111 　年　　3 　　月　　25　　日
                  刑事第八庭  審判長  法  官  林英奇
                                      法  官  黃傳堯
                                      法  官  何一宏
以上正本證明與原本無異。
如不服本判決應於收受送達後20日內向本院提出上訴書狀，並應
敘述具體理由；如未敘述上訴理由者，應於上訴期間屆滿後20日
內向本院補提理由書（均須按他造當事人之人數附繕本）「切勿
逕送上級法院」。
因疫情而遲誤不變期間，得向法院聲請回復原狀。
中　　華　　民　　國　　111 　年　　3 　　月　　25　　日
 　　　　　　　　　　　　　　　　　   書記官  郭素蓉
附表：
編號 犯罪事實 主文 一 如事實一、㈠ AV000-A110021B對未滿十四歲之女子為猥褻之行為，共伍拾柒罪，各處有期徒刑陸月，如易科罰金，均以新臺幣壹仟元折算壹日。 二 如事實一、㈡ AV000-A110021B成年人故意對兒童犯利用權勢猥褻罪，處有期徒刑肆月，如易科罰金，以新臺幣壹仟元折算壹日。 三 如事實一、㈢ AV000-A110021B對未滿十四歲之女子為性交未遂，處有期徒刑壹年捌月。 

【附錄本案論罪科刑法條】
中華民國刑法第227條
對於未滿十四歲之男女為性交者，處3年以上10年以下有期徒刑
。
對於未滿十四歲之男女為猥褻之行為者，處6月以上5年以下有期
徒刑。
對於十四歲以上未滿十六歲之男女為性交者，處7年以下有期徒
刑。
對於十四歲以上未滿十六歲之男女為猥褻之行為者，處3年以下
有期徒刑。
第1項、第3項之未遂犯罰之。
中華民國刑法第228條
對於因親屬、監護、教養、教育、訓練、救濟、醫療、公務、業
務或其他相類關係受自己監督、扶助、照護之人，利用權勢或機
會為性交者，處6月以上5年以下有期徒刑。
因前項情形而為猥褻之行為者，處3年以下有期徒刑。
第1項之未遂犯罰之。
兒童及少年福利與權益保障法第112 條第1 項
成年人教唆、幫助或利用兒童及少年犯罪或與之共同實施犯罪或
故意對其犯罪者，加重其刑至二分之一。但各該罪就被害人係兒
童及少年已定有特別處罰規定者，從其規定。